臺灣桃園地方法院刑事判決　　　　　　　 100年度訴字第14號
公　訴　人　臺灣桃園地方法院檢察署檢察官
被　　　告　陳朝群
指定辯護人　本院公設辯護人林銘宏
上列被告因妨害性自主罪案件，經檢察官提起公訴（99年度偵字
第16968 號），本院判決如下︰
    主  文
陳朝群犯攜帶兇器強制性交罪，累犯，處有期徒刑捌年陸月。扣
案之紅色折疊刀壹把、使用過之黑色膠帶壹團均沒收。
    事  實
一、陳朝群前因公共危險案件，經本院以97年度壢交簡字第3588
    號判決判處有期徒刑2 月確定，而於民國98年3 月10日易科
    罰金執行完畢，詎猶不知悔改，竟萌生對友人之妻A 女（真
    實姓名年籍詳卷，起訴書代號：0000-0000 號）強制性交之
    犯意，於99年6 月14日下午4 時許，先撥打電話向A 女佯稱
    A 女丈夫將於當日下午5 時許帶女子至桃園縣中壢市○○路
    173 號「儷灣汽車旅館」開房間，欲帶A 女前去抓姦為由，
    誘騙A 女與其一同前往「儷灣汽車旅館」309 室內守候，嗣
    於當日下午5 時許，因A 女未見A 女丈夫前來而正欲離去之
    際，陳朝群即將房門鎖上，強行抱住A 女及親吻A 女臉頰、
    嘴巴，並表示欲與A 女發生性行為，惟A 女即以言詞拒絕，
    並咬傷陳朝群之雙手上臂藉以掙脫，詎陳朝群猶不顧A 女明
    示拒絕之意，仍將A 女壓制在地上，並拿出其所有足供兇器
    使用之紅色折疊刀1 把架在A 女頸部，恫嚇A 女不准掙扎、
    喊叫，否則將其殺害等語，致A 女心生畏懼不敢躁動而哭求
    陳朝群讓其離去，惟陳朝群不為所動，復先後拿出其所有之
    黑色膠帶及固定電線之束帶綑綁A 女之手腕、手指，經A 女
    掙脫後，陳朝群即坐在A 女的身上並以該汽車旅館內梳妝台
    椅子之椅腳限制A 女上半身之行動，旋脫去A 女之褲子及內
    褲，而以手指強行插入Ａ女之陰道內抽插2 、3 下及親吻A
    女胸部，以此強暴、脅迫、恐嚇等方式，對Ａ女強制性交得
    逞，嗣經Ａ女持續抵抗趁隙逃離現場，並通知其小叔謝○南
    到場處理及至醫院驗傷後向警報案，經警前往上開汽車旅館
    房間內當場查獲陳朝群，並扣得紅色折疊刀1 把及使用過之
    黑色膠帶1 團，始悉上情。
二、案經A 女訴由桃園縣政府警察局中壢分局報告臺灣桃園地方
    法院檢察署檢察官偵查起訴。
    理  由
一、證據能力方面：
（一）按刑事訴訟法第159 條之1 第2 項規定：「被告以外之人
      於偵查中向檢察官所為之陳述，除顯有不可信之情況者外
      ，得為證據。」依其文義之形式解釋，似為被告以外之人
      於偵查中向檢察官所為之陳述，非顯不可信者，得為證據
      ；然92年2 月6 日修正公布之刑事訴訟法，為保障被告之
      反對詰問權，已採納英美之傳聞法則，而被告以外之人於
      偵查中向檢察官所為之陳述，其本質屬傳聞證據，依傳聞
      法則，原無證據能力，係因立法者以刑事訴訟法規定檢察
      官代表國家偵查犯罪、實施公訴，依法有訊問被告、證人
      、鑑定人之權，且實務運作時，偵查中檢察官向被告以外
      之人所取得之陳述，原則上均能遵守法律規定，不致違法
      取供，其可信性極高，為兼顧理論與實務為由，而例外設
      定其具備非顯不可信之要件時，得為證據。而所謂「顯有
      不可信」之情況，係指其不可信之情形，甚為顯著了然者
      ，固非以絕對不須經過調查程序為條件，然須從卷證本身
      ，綜合訊問時之外部情況，例如：是否踐行偵查中調查人
      證之法定程序，給予在場被告適當詰問證人之機會等情，
      為形式上之觀察或調查，即可發現，無待進一步為實質調
      查之情形而言。並非對其陳述內容之證明力如何加以論斷
      ，二者之層次有別，亦不應混淆。本件證人即被害人A 女
      、證人謝○南於檢察官訊問時之證述，依本院卷證資料以
      觀，並無證據證明有違法定程序之情事，且本院亦於審理
      中傳喚證人A 女、謝○南到庭接受公訴人及被告、辯護人
      之對質、詰問，對於被告之詰問權已有所保障，是認證人
      A 女、謝○南於偵查中向檢察官所為之證述，尚難認有「
      顯不可信」之情況，且為證明被告本件犯罪事實之依據，
      自有證據能力。
（二）另按被告以外之人於審判外之言詞或書面陳述，除法律有
      規定者外，不得作為證據，刑事訴訟法第159 條第1 項定
      有明文，此即學理上所稱「傳聞證據排除法則」。被告以
      外之人於審判外之陳述，雖不符同法第159 條之1 至第15
      9 條之4 之規定，而經當事人於審判程序同意作為證據，
      法院審酌該言詞陳述或書面陳述作成時之情況，認為適當
      者，亦得為證據。當事人、代理人或辯護人於法院調查證
      據時，知有第159 條第1 項不得為證據之情形，而未於言
      詞辯論終結前聲明異議者，視為有前項之同意，此則據同
      法第159 條之5 規定甚明。鑒於採用傳聞證據排除法則重
      要理由之一，係因傳聞證據未經當事人之反詰問予以覈實
      ，若當事人願放棄對原供述人之反對詰問時，原則上即可
      承認該傳聞證據之證據能力。而揆諸我國刑事訴訟法第15
      9 條之5 之立法理由，除參照前述傳聞證據排除法則之基
      本法理外，亦參考日本刑事訴訟法第326 條之立法例，查
      日本刑事審判實務之運作，有關檢察官及被告均同意作為
      證據之傳聞書面材料或陳述，可直接援引該國刑事訴訟法
      第326 條作為傳聞例外之法律依據，僅在檢察官與被告或
      其辯護人不同意之情況下，乃須根據其他傳聞例外規定，
      俾以斟酌該等傳聞書面材料或陳述是否具有證據能力，在
      當事人間無爭執之案件中，傳聞證據基本上均可依據前引
      規定提出於法院使用。據此，我國刑事訴訟法第159 條之
      5 之適用應可作同上之解釋。公訴人、被告、辯護人就本
      件判決所引之以下被告以外之人於審判外之陳述，迄於言
      詞辯論終結前未為異議之聲明，而本院審酌渠等陳述作成
      時之情況，核無違法取證及證明力明顯過低之瑕疵，為證
      明犯罪事實所必要，亦認為以之作為證據為適當，根據上
      開規定及說明，認無庸先行考量刑事訴訟法第159 條之1
      第2 項、第159 條之2 、第159 條之3 等規定，得逕依同
      法第159 條之5 規定作為證據。
（三）另本院以下所引用之非供述證據，均與本件事實具有自然
      關聯性，且核屬書證、物證性質，又查無事證足認有違背
      法定程式或經偽造、變造所取得等證據排除之情事，復經
      本院依刑事訴訟法第164 條、第165 條踐行物證、書證之
      調查程序，亦堪認均有證據能力。
二、訊據被告固坦承於上揭時、地，曾與A 女一同前往「儷灣汽
    車旅館」309 室內之事實，惟矢口否認有何強制性交之犯行
    ，辯稱：在案發前2 、3 天，伊去被害人A 女家中載工具時
    ，A 女叫伊在案發當天打電話給A 女，要伊陪A 女一起去抓
    姦，所以伊在案發當天才會打電話給A 女，並與A 女一起去
    「儷灣汽車旅館」，在汽車旅館房間內伊與A 女並沒有發生
    肢體碰觸或爭吵，伊手臂及身上的抓痕是伊當天自己弄的，
    且伊當時因工作摔傷，手腳都斷掉，根本沒有力氣對A 女強
    制性交，又紅色折疊刀是A 女帶的，A 女並曾用來削水果，
    而黑色膠帶則是伊用來綑綁褲管所使用的，並沒有用來綑綁
    A女云云。惟查：
（一）上揭事實，業據證人即被害人A 女於檢察官訊問及本院審
      理時證述：案發當天下午4 時許，被告打電話給伊，伊當
      時在工廠上班，被告跟伊說伊先生等一下會帶女人去「儷
      灣汽車旅館」開房間，並說要帶伊去抓姦，因為案發半個
      月前被告就曾經打電話跟伊說過伊先生在外面有女人，且
      當時伊與伊先生處於冷戰，沒有睡在一起，所以伊就相信
      被告所說的，並跟伊同事劉辰潔說這件事，後來被告就騎
      機車至伊上班的工廠接伊，然後再由被告騎伊的機車載伊
      至「儷灣汽車旅館」，伊原本表示不要上樓，要在車庫等
      伊先生，但被告說伊先生不會這麼早來，就叫伊先到樓上
      等，伊就跟被告上樓進到房間內等，伊當時還有問被告為
      何知道伊先生外面有女人及要來開房間的事，被告就說曾
      與伊先生一起喝酒，伊先生還帶著那個女的，是伊先生打
      電話訂房間所以才知道，伊與被告在房間聊了一下後，被
      告就說想要去洗澡，伊當時有聞到被告身上有酒味，伊就
      先到房間門外等，後來被告洗好澡後就叫伊進房間，當時
      伊看到被告上半身赤裸、下半身只圍一條浴巾，伊就叫被
      告趕快去浴室穿衣服，伊就進房間看電視，但被告從浴室
      出來還是沒有穿衣服，就去把房間門鎖起來，當時已經下
      午5 點10幾分，伊說等那麼久，伊先生都還沒有來，伊要
      走了，伊就走到門口準備要開門，被告就突然把伊拉過去
      抱住伊，脫伊的衣服、親伊的臉、嘴，伊就開始掙扎，伊
      問被告要做什麼，被告說喜歡伊、叫伊跟被告在一起，伊
      就說不可以，但被告邊說還一邊親伊，伊就一直掙扎，被
      告還脫伊衣服，伊就一直掙扎並跟被告拉扯，還有咬被告
      的手腕、手臂、舌頭，後來被告還把伊壓在地上，伊一直
      哭求被告不要這樣做，但被告就拿出一把折疊的水果刀，
      架在伊脖子上，並叫伊不要再掙扎、喊叫，如果把被告惹
      火，就會把伊殺掉，之後被告將水果刀收起來就動手脫伊
      的衣服，伊又一直掙扎、反抗，被告就拿出黑色膠帶綑綁
      伊的手腕，伊一直掙扎膠帶就斷掉了，被告就又拿出水果
      刀架在伊脖子上威脅伊如果再抗拒，真的會把伊殺掉，伊
      就不敢亂動，一直哭求被告，之後被告還說伊先生有欠被
      告錢，只要伊跟被告在一起，伊先生欠的錢就不用還的話
      ，伊不同意並一直踢被告，被告又拿出固定電線用的固定
      帶將伊雙手的小姆指綁在一起，但還是被伊掙脫，後來被
      告就坐在伊的身上將伊褲子及內褲脫到大腿的位置，但是
      後來伊有把褲子拉起來，被告就伸手拿旁邊梳妝台的椅子
      壓在伊身上，用椅腳固定伊的上半身，又動手脫伊褲子，
      將伊褲子及內褲脫到大腿的地方，就用手指摸伊的下體，
      還用手指插入伊的下體，伊記得有來回抽動2 、3 下，但
      伊掙扎說很痛，被告就把手指伸出來，伊就咬被告的小腿
      趁機站起來，但被告又把伊壓在地上，將伊上衣、胸罩撥
      開親伊胸部，伊一直掙扎，後來可能是因為被告精疲力竭
      就鬆手，伊就騙被告說如果放伊走，伊就當作沒有發生這
      件事，被告才鬆手，伊就趕快跑走。後來伊離開汽車旅館
      後，就先打電話給伊先生，但伊先生沒有接，伊就打電話
      給伊小叔謝○南，伊小叔謝○南就到「儷灣汽車旅館」來
      找伊，伊並跟謝○南說發生的事，謝○南就去旅館房間罵
      被告怎麼可以做出這種事情，但是被告都不承認，伊就回
      家找伊先生，後來伊先生就帶伊去醫院驗傷再帶伊去派出
      所報案等語明確（見99年度偵字第16968 號卷第76至80頁
      ，本院100 年度訴字第14號卷100 年2 月24 日 審判筆錄
      第3 至10頁），核與證人即被害人A 女之同事劉辰潔於檢
      察官訊問時證述：案發當天，伊跟A 女在討論工作的事情
      ，後來A 女接到一通電話很生氣，伊就問A 女為何要生氣
      ，A 女說A 女先生的朋友打電話給A 女說A 女先生有外遇
      ，A 女先生現在正要跟外遇對象出去，要帶A 女去找A 女
      先生，約過1 、2 分鐘後，對方又打電話叫A 女帶錢，伊
      問A 女為何要帶錢，A 女說對方要A 女帶800 元，結果A
      女就出門，還跟伊說晚餐會回來，當時大概是下午4 點多
      ，之後對方又打電話來，A 女有跟對方說公司的位置，之
      後A 女就沒有再回公司，隔天伊看到A 女就問A 女抓姦抓
      得怎樣，A 女就說被對方騙，對方要強姦A 女，還說對方
      先騙A 女在另一個房間開房間，等A 女的先生來，後來進
      房間後對方就想要性侵害A 女，有拿椅子壓A 女，還有用
      刀子架著A 女脖子及拿膠帶綁手，伊當時還有看到A 女頸
      部、背部、臀部都有瘀傷等語（見99年度偵字第16968 號
      卷第129 至131 頁）及證人即A 女小叔謝○南於檢察官訊
      問及本院審理時證述：案發當天下午6 時許，A 女打電話
      給伊請伊去「儷灣汽車旅館」接A 女，伊問A 女為何在「
      儷灣汽車旅館」，A 女說是被騙去的，當時A 女一直在哭
      而且講話不清不楚，伊覺得事態嚴重就趕去「儷灣汽車旅
      館」，伊當時看到A 女頭髮亂亂的，衣服雖然沒有破損但
      有被拉扯過不是很完整，手臂都是抓痕，精神不穩定、一
      直哭，伊問A 女發生何事，A 女表示被告騙A 女說伊哥哥
      有外遇，要去「儷灣汽車旅館」開房間，被告要帶A 女去
      抓姦，所以A 女才會被騙到「儷灣汽車旅館」，還說被告
      要性侵A 女，伊看A 女身上有傷，問A 女有沒有受傷，A
      女就說A 女一直反抗，被告還有拿刀子及膠帶，還抓傷A
      女，伊就問A 女被告現在在何處，A 女就說被告還在汽車
      旅館內，伊原本要進去汽車旅館找被告，但汽車旅館的人
      說如果伊要進去要加錢，伊就沒有進去，而是叫A 女從樓
      梯口叫被告下來，被告下來後，伊就質問被告你在做什麼
      事情，被告就否認，後來伊等就離開汽車旅館，A 女就騎
      機車回去跟伊哥哥說這件事，之後伊哥哥就帶A 女去醫院
      驗傷及至分局報案等語相符（見99年度偵字第16968 號卷
      第80至82頁），復有被告及被害人A 女當時持用之行動電
      話雙向通聯記錄、「儷灣汽車旅館」監視器錄影畫面、被
      告雙手上臂咬痕及胸前抓痕照片、被害人A 女之天晟醫院
      病歷及受傷部位照片在卷可稽（見99年度偵字第16968 號
      卷第108 、123 、35、41、42、62至66頁）及當場扣得之
      紅色折疊刀1 把及使用過之黑色膠帶1 團為憑（見99年度
      偵字第16968 號卷第36頁），而扣案之黑色膠帶1 團經採
      樣其上沾黏之毛髮化驗，檢出與被害人A 女之DNA-STR 型
      別相同，有內政部警政署刑事警察局99年7 月27日刑醫字
      第0990087729號鑑定書可查（見99年度偵字第16968 號卷
      第155 至157 頁），堪認證人A 女上開證述之情節核與事
      實相符，足堪採信。
（二）被告雖辯稱：A 女在案發前2 、3 天，要伊在案發當天打
      電話給A 女，要伊陪A 女一起去抓姦，所以伊在案發當天
      才會打電話給A 女，並與A 女一起去「儷灣汽車旅館」云
      云，然倘如被告所辯，則被害人A 女於案發當日被告來電
      前，自有相當餘欲之時間事先排開其他之事務，以免影響
      其安排之計畫，然依證人劉辰潔於檢察官訊問時證述：伊
      跟被害人A 女是同公司的同事，伊等工作時間是從早上8
      點至晚上8 點，外出原則上要請假，但如果1 、2 個小時
      沒關係，跟老闆說一下就可以，案發當天伊跟A 女正在討
      論工作的事情，A 女就接到對方的電話，後來A 女還跟伊
      說晚餐會回來等語（見99年度偵字第16968 號卷第129 至
      130 頁），足見被告撥打電話予被害人A 女時，A 女當時
      猶在公司上班，並打算於晚餐之前即會回來繼續工作，則
      被害人A 女當時顯係因突然接獲被告之電話而臨時短暫外
      出甚明，實與被告所辯上揭情節顯然有悖。又被告另辯稱
      ：紅色折疊刀是A 女帶的，A 女並曾用來削水果，而黑色
      膠帶則是伊用來綑綁褲管所使用的，並沒有用來綑綁被害
      人云云，惟被告先於警詢時辯稱：紅色折疊刀是被害人A
      女帶來叫伊削鉛筆用的，黑色膠帶是伊腳痛綁腳用的云云
      （見99年度偵字第16968 號卷第11頁），後於檢察官訊問
      時改稱：黑色膠帶是因為當天伊在工地上班，伊綁在褲管
      上，避免褲子勾到鐵，紅色折疊刀是A 女帶來叫伊削水果
      ，後來還有削鉛筆云云（見99年度偵字第16968 號卷第14
      3 頁），其前後供述不一，已難遽採；再觀之現場勘查照
      片（見99年度偵字第16968 號卷第36頁），該房間內之垃
      圾桶內僅發現使用過之黑色膠帶1 團，並未見有任何鉛筆
      屑、果皮等垃圾，且倘非扣案之黑色膠帶曾綑綁A 女，實
      無可能在該黑色膠帶上採得A 女之毛髮，由此更見被告所
      辯無非臨訟杜撰之詞，無足憑採。另依證人謝○南於檢察
      官訊問及本院審理時證述：伊當時看到A 女頭髮亂亂的，
      衣服雖然沒有破損但有被拉扯過不是很完整，手臂都是抓
      痕，精神不穩定、一直哭，伊看A 女身上有傷，問A 女有
      沒有受傷，A 女就說A 女一直反抗，被告還有拿刀子及膠
      帶，還抓傷A 女等語（見99年度偵字第16968 號卷第80至
      82頁，本院100 年度訴字第14號卷100 年2 月24日審判筆
      錄第11至17頁）及由被害人A 女於案發當日晚間8 時許至
      天晟醫院就診之病歷、診斷證明書及所拍攝受傷部位之照
      片以觀（見99年度偵字第16968 號卷62至66頁、證物袋）
      ，被害人A 女確受有胸部挫傷、雙手肘挫傷、頸部挫傷、
      右小腿擦傷、左小腿挫傷、雙前臂挫傷等傷勢，且由案發
      隔日拍攝被告身上傷勢之照片（見99年度偵字第16968 號
      卷第41至42頁），被告雙手上臂均有疑似咬痕及胸前疑似
      抓痕等傷勢，均與證人即被害人A 女上開證述遭被告強制
      性交過程中因掙扎、抵抗而咬傷、抓傷被告之情節相符，
      堪認被害人A 女及被告所受之上開傷勢，均確於被告對A
      女施以強制性交過程中所致，又佐以證人即A 女先生謝○
      權於檢察官訊問時證述：被告雖於99年農曆過年後有骨折
      ，但在案發前2 、3 個月就痊癒了等語（見99年度偵字第
      16968 號卷第132 頁）及由被告於案發當日猶能騎乘機車
      搭載被害人A 女前往汽車旅館等情以觀，堪認被告案發當
      時手、腳並無不能施力之情況，是被告辯稱：在汽車旅館
      房間內伊與被害人並沒有發生肢體碰觸或爭吵，伊手臂及
      身上的抓痕是伊自己弄的，且伊當時因工作摔傷，手腳都
      斷掉，根本沒有力氣對A 女強制性交云云，顯屬事後卸責
      之詞，委無足採。
（三）又被告雖另辯稱：伊當天有喝酒，並有精神疾病云云，並
      於檢察官訊問時提出臺北市立聯合醫院仁愛院區診斷證明
      書為證（見99年度偵字第16968 號卷第147 頁），惟觀諸
      上開診斷證明書僅記載被告有酒精依賴、疑酒精性精神病
      、疑酒精性戒斷症候群之病症，然尚無法遽認被告案發當
      時有因喝酒而達喪失或減損其辨識行為違法或依其辨識而
      行為之能力，且衡以被告酒後猶知撥打電話予被害人A 女
      佯稱帶同A 女前往汽車旅館抓姦，並騎乘機車搭載A 女至
      汽車旅館，顯見被告行為時之神智尚屬清醒，並能完全掌
      控自己行為，並無受酒精影響其行為能力之情形，是其上
      開辯解，亦屬事後卸責之詞，委無足取。
（四）另被告之辯護人雖以：被害人A 女於警詢時並沒有提及被
      告有以手指插入下體之情節，而係與檢察官訊問時始改稱
      被告有以手指插入下體，前後所述顯然不一，則被害人所
      述是否可採即有疑慮，且被害人於案發後並未立即報警，
      反係去找證人謝○南再回去汽車旅館找被告，處理經過令
      人覺得動機可疑等語置辯（見本院100 年度訴字第14號10
      0 年3 月17日審判筆錄第11頁），惟證人A 女於檢察官訊
      問及本案審理時業已證述：警詢時警察有問伊被告有無用
      生殖器插入伊的下體，伊說沒有，但因為伊先生在伊旁邊
      ，伊怕伊先生心裡會不舒服，所以伊不敢說被告有用手指
      插入伊的下體，後來檢察官訊問時要伊把每個細節都講出
      來，這樣對案件的審理會比較好，不能有所隱瞞，也要讓
      伊先生接受這個事實，而且跟伊先生說這不是伊願意的等
      語（見99年度偵字第16968 號卷第79頁，本院100 年度訴
      字第14號卷100 年2 月24日審判筆錄第6 頁），且衡諸一
      般正常女性，對於自己身體或私密之處，遭受他人強行性
      侵害，並非光彩之事，於考量社會、親友之眼光及配偶之
      感受後，實有隱晦部分重要情節之可能，是尚難僅以證人
      A 女於警詢時未提及遭被告以手指插入下體之情節，即謂
      證人A 女之證述全不可採，而為對被告有利之認定。況參
      以被告於警詢及本院審理時供述：被害人A 女為伊朋友之
      太太，2 人並無仇恨，也未曾發生爭吵等語（見99年度偵
      字第16968 號卷第11頁，本院100 年度訴字第14號卷100
      年3 月17日審判筆錄第9 頁）及證人A 女於檢察官訊問及
      本院審理時證述：被告是伊先生的國中同學，會來找伊先
      生，而且有一段時間還跟伊先生一起工作，伊跟伊先生與
      被告間並沒有什麼糾紛、爭執等語（見99年度偵字第1696
      8 號卷第76頁，本院100 年度訴字第14號卷100 年2 月24
      日審判筆錄第9 至10頁）、證人即被害人A 女先生謝○權
      於檢察官訊問時證述：伊跟被告認識20幾年，因為與被告
      同行，被告常去伊家走動，與被告間並無恩怨糾紛等語（
      見99年度偵字第16968 號卷第132 頁）、證人謝○南於本
      院審理時亦證述：被告之前與伊家算是蠻有往來的，因為
      工作關係，被告跟伊家人都算熟識，常常到伊家喝酒等語
      （本院100 年度訴字第14號卷100 年2 月24日審判筆錄第
      16頁），足見被告與A 女及A 女家人間並無仇怨、糾紛，
      再衡諸若非確有其事，被害人A 女應不至於無端自曝此事
      而使其陷於社會、親友之異樣眼光及是否得以取得配偶諒
      解之不確定境地之理，是證人Ａ女當無甘冒誣告、偽證之
      風險而虛偽陳述以陷害被告入罪之動機及必要，是辯護人
      上開辯解，尚無足採。
（五）綜上所述，本件事證明確，被告上揭犯行，足堪認定，應
      予依法論科。
三、論罪科刑方面：
（一）被告於上揭時、地，強行抱住A 女、親吻A 女，並不顧A
      女明示拒絕之意，將A 女壓制在地上，並以足供兇器使用
      之紅色折疊刀1 把架在A 女頸部出言恫嚇A 女，復先後使
      用黑色膠帶、固定電線之束帶綑綁A 女之手腕、手指及以
      梳妝台椅子限制A 女上半身活動，而以手指插入A 女陰道
      內，核其所為，係犯刑法第221 條第1 項、第222 條第1
      項第8 款之攜帶兇器強制性交罪。
（二）又被告對A 女為上開強制性交犯行前，親吻Ａ女臉頰、嘴
      巴、胸部等猥褻行為，應係強制性交之前階段行為，此部
      分強制猥褻應為強制性交之行為所吸收，不另論罪。
（三）被告於犯上開強制性交過程中，雖A 女於過程中因掙扎、
      反抗而受有胸部挫傷、雙手肘挫傷、頸部挫傷、右小腿擦
      傷、左小腿挫傷、雙前臂挫傷等傷勢，惟此均為被告為遂
      行強制性交之部分行為，而包含於強制性交犯行內，是不
      另論罪。
（四）又被告有事實欄所示科刑紀錄，有臺灣高等法院被告前案
      紀錄表1 份在卷可考，其受有期徒刑執行完畢後，5 年以
      內故意再犯本件有期徒刑以上之罪，為累犯，應依刑法第
      47條第1項規定，加重其刑。
（五）爰審酌被告僅為滿足一己之性慾，罔顧與被害人家人多年
      之情誼，及利用被害人之信任而誘騙被害人至汽車旅館，
      再以紅色折疊刀恫嚇被害人及以黑色膠帶、束帶及椅子綑
      綁及限制被害人，以遂行強制性交犯行，實已致被害人身
      心嚴重受創，惡性非輕，復兼衡被告犯罪動機、目的、手
      段、素行、智識程度、犯後飾詞狡辯態度等一切情狀，量
      處如主文所示之刑，以示懲儆。
（六）扣案之紅色折疊刀1把及使用過之黑色膠帶1團，為被告所
      有，並係供被告犯本件強制性交罪所用之物，業據本院認
      定如前，爰依刑法第38條第1 項第2 款之規定，宣告沒收
      。
據上論斷，應依刑事訴訟法第299 條第1 項前段，刑法第222 條
第1 項第8 款、第47條第1 項、第38條第1 項第2 款，判決如主
文。
本案經檢察官吳美文到庭執行職務。
中    華    民    國    100     年    3    月   31    日
                刑事第十二庭審判長法  官  許  雅  婷
                                  法  官  黃  裕  民
                                  法  官  羅  國  鴻
以上正本證明與原本無異。
如不服本判決，應於判決送達後10日內向本院提出上訴狀（應附
繕本），其未敘述上訴理由者，應於上訴期間屆滿後20日內補提
理由書狀於本院，上訴於臺灣高等法院。
                                  書記官  戴  育  萍

中    華    民    國   100    年    4     月    1     日
【論罪科刑法條】
中華民國刑法第222條
犯前條之罪而有下列情形之一者，處 7 年以上有期徒刑：
一、二人以上共同犯之者。
二、對未滿十四歲之男女犯之者。
三、對精神、身體障礙或其他心智缺陷之人犯之者。
四、以藥劑犯之者。
五、對被害人施以凌虐者。
六、利用駕駛供公眾或不特定人運輸之交通工具之機會犯之者。
七、侵入住宅或有人居住之建築物、船艦或隱匿其內犯之者。
八、攜帶兇器犯之者。
前項之未遂犯罰之。